【裁判字號】    90,上訴,117
【裁判日期】    900724
【裁判案由】    違反電信法
【裁判全文】
臺灣高等法院花蓮分院刑事判決                      九十年度上訴字第一一七號
    上  訴  人  臺灣臺東地方法院檢察署檢察官
    被      告  丙○○
    被      告  乙○○
右上訴人因被告等違反電信法案件，不服臺灣臺東地方法院八十九年度訴字第三一八
號中華民國九十年四月二日第一審判決（起訴案號：臺灣臺東地方法院檢察署八十九
年度偵字第八八０號），提起上訴，本院判決如左：
    主  文
原判決撤銷。
丙○○連續意圖為自己不法之利益，以有線方式，盜用他人電信設備通信，處有期徒
刑參月，如易科罰金以參佰元折算壹日。緩刑貳年。電話機壹具沒收。
乙○○連續意圖為自己不法之利益，以有線方式，盜用他人電信設備通信，處有期徒
刑肆月，如易科罰金以參佰元折算壹日。緩刑參年。電話機壹具沒收。
    事  實
一、丙○○、乙○○為父子，其二人均明知原丙○○向中華電信股份有限公司（以下
    簡稱中華電信）承租之（０８９）５１１９７５號市內電話，因丙○○欠繳電話
    費，早於民國（下同）八十五年十月二日經中華電信拆線停話（僅留有電話機壹
    具）；而由不詳人士在八十八年七月間，私自由台東市○○路○段一０九巷十九
    號丙○○住處屋外電信桿分線箱內甲○○承租之（０８９）５１５２２５號市內
    電話線上，牽接電話線至丙○○原承租之（０８９）５１１９７５號市內電話機
    上。二人竟分別基於意圖為自己不法利益之概括犯意，自八十八年八月間起，在
    台東市○○路○段一０九巷十九號，丙○○先後三次、乙○○先後多次利用（０
    ８９）５１１９７５號市內電話機，盜用甲○○承租之（０８９）５１５２２５
    號市內電話設備與其等朋友聯絡。嗣甲○○因發現電話費用金額暴增，向中華電
    信反應，而查悉上情。
二、案經台東縣警察局移送臺灣臺東地方法院檢察署檢察官偵查起訴。
    理  由
一、右開事實，業據被告丙○○於警訊及偵查中坦承不諱，核與被害人甲○○證述情
    節相符，並有中華電信台灣南區電信分公司臺東營運處函、通聯紀錄、照片等件
    在卷可憑。被告乙○○雖始終否認犯行，辯稱伊從未打過這隻電話云云；及被告
    丙○○嗣於原審翻異前供，否認其於警訊及偵查中之供述，惟案重初供，應認被
    告丙○○於警訊及偵查中所供為可採。本件事證明確，被告乙○○所辯及被告丙○○嗣於原審所述，無非卸飾之詞，要難採信，被告二人犯行均堪認定。
二、核被告二人所為，均係犯電信法第五十六條第一項之罪。其等均有先後多次犯行
    ，時間緊接，所犯罪名相同，顯係出於概括之犯意為之，均為連續犯，均應依刑
    法第五十六條之規定以一罪論，並加重其刑。原審遽採信被告等所辯，以無法證
    明被告丙○○、乙○○以有線盜接方式盜用他人電話之行為，而為被告等無罪之
    判決，自有未洽；檢察官上訴意旨指摘原判決不當，為有理由，應予撤銷改判。
    爰審酌被告二人犯罪之動機、目的、手段，及其品性、生活狀況、智識程度、犯
    罪所生之損害，及犯罪後態度等一情狀，分別量處如主文第二、三項所示之刑。
    又刑法第四十一條於九十年一月四日修正，參照最高法院二十四年七月刑庭總會
    決議以及最高法院二十九年度上字第五二五號判例意旨，仍有刑法第二條第一項
    之適用，而修正後之法律較有利於行為人，本案自應適用修正後之刑法第四十一
    條第一項規定，對被告等諭知易科罰金之折算標準。被告二人用以盜打之電話機
    壹具，為被告等犯電信法第五十六條第一項罪之電信器材，應依電信法第六十條
    宣告沒收。另被告丙○○前未曾受有期徒刑以上刑之宣告，被告乙○○前受有期
    徒刑以上刑之宣告，執行完畢或赦免後，五年以內未曾受有期徒刑以上刑之宣告
    ，有臺灣高等法院被告全國前案紀錄表二份在卷可按，斟酌其等為原住民，知識
    程度不高，因一時失慮，而罹刑典，所造成損害不大等情；被告二人經此刑之宣
    告後，應知警惕而無再犯之虞，本院因認暫不執行其等之刑為適當，均併予以宣
    告緩刑，用啟自新。
三、公訴意旨另以：被告丙○○、乙○○基於共同犯意聯絡，於八十八年八月間起至
    八十九年十月間，兩人自屋外電信柱分線箱共同盜接（０８９）５１５２２５號
    甲○○租用之電話線云云。惟查，從現場查獲照片雖可知確有人盜接被害人甲○○申設之（０８９）５１５２２５號電話線至被告丙○○位於臺東縣臺東市○○
    里○○路○段一○九巷十九號住處之事實；然並未有積極證據可資證明係被告丙○○、乙○○共同所為，要難以該住處係被告丙○○及乙○○居住使用，他人應
    無盜接電話之必要，及被告丙○○、乙○○均自承係明知被告丙○○住宅內承租
    之（０８９）５１１９７５號電話號碼，早於八十五年間因欠繳電話費被中華電
    信拆線停話之情，直接論斷係被告丙○○、乙○○盜接（０８９）５１５２２５
    號電話號碼之線路。此外，復查無其他積極證據足資證明被告丙○○、乙○○確
    有公訴意旨所指之此部分犯行，被告二人此部分犯行自屬不能證明。因公訴人就
    此部分與前開被告二人有罪部分，係以實質上一罪提起公訴，故不另為無罪之諭
    知。又被告二人經合法傳喚，無正當理由不到庭，爰不待其陳述逕行判決，均併
    予敘明。
據上論結，應依刑事訴訟法第三百六十九條第一項前段、第三百六十四條、第三百七
十一條、第二百九十九條第一項前段，電信法第五十六條第一項、第六十條，刑法第
十一條、第二條第一項前段、第五十六條、第七十四條、修正後刑法第四十一條第一
項，罰金罰鍰提高標準條例第二條，判決如主文。
本案經檢察官翟光軍到庭執行職務。
中      華      民      國      九十      年      七    月    二十四    日
                審判長法官  吳  鴻  章
                                          法官  張  健  河
                                          法官  林  德  盛
右正本證明與原本無異。
如不服本判決，應於送達後十日內，向本院提出上訴狀。其未敘述理由者，並應於提
出上訴狀後十日內向本院補提理由狀(須附繕本)。
                                        書記官  哈  廣  明
中      華      民      國      九十      年      七    月    二十四    日
電信法第五十六條：
意圖為自己或第三人不法之利益，以有線、無線或其他電磁方式，盜接或盜用他人電
信設備通信者，處五年以下有期徒刑，得併科新臺幣一百五十萬元以下罰金。
意圖供自己或第三人盜接或盜用他人電信設備通信，而製造、變造或輸入電信器材者
，處一年以上七年以下有期徒刑，得併科新臺幣三百萬元以下罰金。意圖供第三人盜
接或盜用他人電信設備通信，而販賣、轉讓、出租或出借電信器材者，亦同。
第圖供自己或第三人犯罪之用而持有前項之電信器材者，處三年以下有期徒刑，得併
科新臺幣五十萬元以下罰金。
第一項及第二項之未遂犯罰之。


司法院資訊處製作；財團法人民間司法改革基金會備份。
